【裁判字號】    95,重訴,33
【裁判日期】    951229
【裁判案由】    分割共有物
【裁判全文】
臺灣彰化地方法院民事判決              95年度重訴字第33號
原      告  甲○○
法定代理人  Ｎ○
訴訟代理人  李淵源律師
複代理人    Ｏ○○
被      告  Ａ○○
            Ｋ○○○○○○○
                      之1
            Ｊ○
            戊○○○○○○
            Ｌ○○
            Ｑ○
            丑○○
            子○○
            Ｈ○○
            Ｂ○○
            辰○○
                      6樓
            乙○○○
            癸○○
兼上列三人共同
訴訟代理人  寅○○    住彰化縣.
被      告  申○○    住彰化縣.
                      5號
上列二人共同
訴訟代理人  林世祿律師
被      告  Ｐ○○    住彰化縣.
            己○○    住彰化縣.
            庚○○    住台北市大安區○○○路○段253號7樓
            天○○    住彰化縣.
            黃○○    住彰化縣.
            Ｍ○○    住彰化縣.
            丁○○    住花蓮縣.
                      8號
            宇○○    住台北縣三重市○○路2巷9號3樓
            巳○○    住彰化縣.
            Ｇ○○    住彰化市.
            玄○○    住彰化縣.
            宙○○    住彰化縣.
            午○○    住彰化縣.
            地○○    住彰化縣.
            壬○○    住台北縣泰山鄉○○村○○街47巷5弄8
                      號
            酉○○    住桃園縣.
            丙○○    住台北市大安區○○○路○段44巷3號
            辛○○    住台北縣新莊市○○街21之1號
            Ｃ○○    住台北縣板橋市○○路○段150巷15之3
                      號
            Ｆ○○    住台北縣板橋市○○路290巷22弄27之1
                      號
            卯○○    住台北縣中和市○○街57巷21之2號
            未○○    住台北縣新莊市○○街83巷10號
            Ｊ○卿    住台中縣.
            Ｉ○○○  住花蓮縣.
            Ｅ○○    住花蓮縣.
            Ｄ○○    住台北縣中和市○○路611巷2弄23之8
                      號
            亥○○    住花蓮縣.
            戌○○    住花蓮縣.
上列當事人間請求分割共有物事件，本院於民國95年12月20日言
詞辯論終結，判決如下：
    主  文
被告Ａ○○、Ｋ○○○○○○○、Ｊ○、戊○○○○○○應就被
繼承人張欲所遺坐落彰化縣員林鎮○○○段九○一地號、地目建
、面積二七七五點八平方公尺之土地，應有部分四八分之三辦理
繼承登記。
被告Ｌ○○、Ｑ○應就被繼承人張現所遺前項土地，應有部分一
六分之一辦理繼承登記。
被告丑○○、子○○、Ｈ○○、Ｂ○○、辰○○、乙○○○、癸○○、寅○○、Ｐ○○、己○○、庚○○應就被繼承人張有乾所
遺前項土地，應有部分四八分之一辦理繼承登記。
被告Ｉ○○○、Ｅ○○、Ｄ○○、亥○○、戌○○應就被繼承人
張文信所遺前項土地，應有部分二四○分之四辦理繼承登記。
兩造共有前項土地分割為如附圖甲即彰化縣員林地政事務所民國
九十五年十月十六日土地複丈成果圖所示。
原告其餘之訴駁回。
訴訟費用由兩造（被告卯○○、未○○、Ｊ○卿除外）按原應有
部分比例（如附表所示）各自負擔。
    事實及理由
甲、程序方面：
一、按訴狀送達後，原告不得將原訴變更或追加他訴。但擴張或
    減縮應受判決事項之聲明者，或該訴訟標的對於數人必須合
    一確定時，追加其原非當事人之人為當事人者，不在此限。
    民事訴訟法第255 條第1 項第3 款、第5 款分別定有明文。
    另共有物之分割，於共有人全體有法律上之利害關係，須共
    有人全體始得為之，故請求分割共有物之訴，屬於民事訴訟
    法第56條第1 項所稱訴訟標的，對於共同訴訟之各人必須合
    一確定（最高法院42年台上字第318 號判例意旨參照）。查
    ：本件訴訟係分割共有物之訴，其訴訟標的對於共有人必須
    合一確定。而坐落彰化縣員林鎮○○○段901 地號、地目建
    、面積2,775.8 平方公尺土地（下稱系爭土地）原共有人即
    被告張窗雨於原告民國95年2 月20日起訴前之94年3 月11日
    死亡，其配偶張黃猜早於張窗雨死亡，生前育有丙○○、辛○○、Ｃ○○、Ｆ○○、卯○○、未○○、Ｊ○卿（下稱丙○○等7 人）7 名子女；另被告張文信於本案進行中之95年
    5 月21日死亡，其配偶為Ｉ○○○，先前育有Ｅ○○、Ｄ○○、亥○○、戌○○（下稱Ｉ○○○等5 人）4 名子女，此
    有土地登記謄本、戶籍謄本及繼承系統表在卷可稽，足認丙○○等7 人為張窗雨繼承人，Ｉ○○○等5 人為張文信繼承
    人，是原告於起訴狀送達後，撤回對被告張窗雨、張文信之
    起訴，另追加丙○○等7 人及Ｉ○○○等5 人為被告，及追
    加訴之聲明，請求被告丙○○等7 人應就被繼承人張窗雨所
    遺系爭土地應有部分240 分之4 及Ｉ○○○等5 人應就被繼
    承人張文信所遺系爭土地應有部分240 分之4 辦理繼承登記
    ，核屬擴張應受判決事項之聲明及訴訟標的對於數人必須合
    一確定時，追加其原非當事人之人為當事人，依首揭規定，
    自應准許。
二、次按訴訟繫屬中為訴訟標的之法律關係，雖移轉於第三人，
    於訴訟無影響，民事訴訟法第254條第1項前段定有明文。又
    按繼承人有數人時，在分割遺產前，各繼承人對遺產全部為
    公同共有；遺產分割後，各繼承人按其所得部分，對於他繼
    承人因分割而得之遺產，負與出賣人同一之擔保責任，民法
    第1151條、第1168條亦有明文。本件被告張窗雨於94年3 月
    11日死亡，其所遺系爭土地應有部分240 分之4 應由被告丙○○等7 人繼承，並成立公同共有之法律關係，經原告具狀
    追加丙○○等7 人為被告後，被告丙○○等7 人雖於95年2
    月24日將渠等公同共有系爭土地應有部分240 分之4 以分割
    繼承為原因，登記由被告辛○○、丙○○、Ｃ○○、Ｆ○○
    各取得系爭土地應有部分960 分之4 ，此有土地登記謄本附
    卷可考，依前開民法第1168條之規定，其性質應為被告卯○○、未○○、Ｊ○卿將繼承取得之公同共有權利移轉予被告
    辛○○、丙○○、Ｃ○○、Ｆ○○，仍屬訴訟繫屬中所為訴
    訟標的法律關係之移轉，按諸首揭規定，於本件訴訟並無影
    響，附此敘明。
三、被告Ａ○○、Ｋ○○○○○○○、Ｊ○、戊○○○○○○、
    Ｑ○、丑○○、子○○、Ｈ○○、Ｂ○○、辰○○、乙○○○、癸○○、Ｐ○○、己○○、庚○○、天○○、Ｍ○○、
    丁○○、宇○○、Ｇ○○、玄○○、午○○、地○○、壬○○、酉○○、丙○○等7 人、Ｉ○○○等5 人經合法通知，
    均未於最後言詞辯論期日到場，核無民事訴訟法第386 條各
    款所列情形，爰依原告之聲請，由其一造辯論而為判決。
乙、實體方面：
一、原告主張：系爭土地為原告，被告Ａ○○、Ｋ○○○○○○○、Ｊ○、戊○○○○○○（下稱被告Ａ○○等4 人）之被
    繼承人張欲，被告Ｌ○○、Ｑ○（下稱被告Ｌ○○等2 人）
    之被繼承人張現，被告丑○○、子○○、Ｈ○○、Ｂ○○、
    辰○○、乙○○○、癸○○、寅○○、Ｐ○○、己○○、庚○○（下稱被告丑○○等11人）之被繼承人張有乾，被告丙○○等7 人之被繼承人張窗雨，被告Ｉ○○○等5 人之被繼
    承人張文信及其餘被告共有。嗣張欲於9 年2 月9 日死亡、
    張現於91年7 月28日死亡、張有乾於95年1 月4 日死亡、張
    窗雨於90年6 月4 日死亡、張文信於95年5 月21日死亡，其
    繼承人分別為被告Ａ○○等4 人、被告Ｌ○○等2 人、被告
    丑○○等11人、被告丙○○等7 人、被告Ｉ○○○等5 人，
    渠等怠於辦理繼承登記，爰依法請求渠等辦理繼承登記。系
    爭土地兩造應有部分比例如附表所示，兩造就系爭土地並無
    因物之使用目的不能分割之情事，亦未有不分割之協議，屢
    經協調分割，均無法解決，爰依民法第823 條、第824 條規
    定請求裁判分割，分割方法則請求採用原告所提如附圖甲即
    彰化縣員林地政事務所95年10月16日土地複丈成果圖所示分
    割方案分割，蓋私設道路通往同段917 地號土地，無通行問
    題，而關於迴車道，仍可設於路中間，另附圖甲方案所示編
    號T 道路附近之土地，退縮即可建築，況分割在編號T 道路
    附近之共有人對此均無意見。至於被告寅○○、申○○所提
    如附圖乙即彰化縣員林地政事務所95年10月19日土地複丈成
    果圖所示分割方案，因私設道路通同段900 地號土地，該土
    地為訴外人所有，將來無法利用該土地通行，且該方案將原
    告土地分割為狹長地形，不符合台灣省畸零地使用規則關於
    最小深度為12公尺之規定，造成原告之土地至少有一半無法
    使用，故不足採用等語。並聲明：被告Ａ○○等4 人應就被
    繼承人張欲所遺系爭土地，應有部分48分之3 辦理繼承登記
    。被告Ｌ○○等2 人應就被繼承人張現所遺系爭土地，應有
    部分16分之1 辦理繼承登記。被告丑○○等11人應就被繼承
    人張有乾所遺系爭土地，應有部分48分之1 辦理繼承登記。
    被告丙○○等7 人應就被繼承人張窗雨所遺系爭土地，應有
    部分240 分之4 辦理繼承登記。被告Ｉ○○○等5 人應就被
    繼承人張文信所遺系爭土地，應有部分240 分之4 辦理繼承
    登記。兩造共有系爭土地分割為如附圖甲所示方案。訴訟費
    用由兩造按原應有部分比例各自負擔。
二、被告之聲明及陳述：
（一）被告Ｌ○○、黃○○、宙○○均陳稱：同意分割，並同意
      如附圖甲所示分割方案等語，惟未為任何聲明。
（二）被告辰○○、乙○○○、癸○○則以：同意分割，惟不同
      意如附圖甲所示分割方案分割，希望公廳保留，願意分在
      公廳所在位置，房子不須保留，惟未為任何聲明。
（三）被告寅○○、申○○則以：同意分割，惟不同意如附圖甲
      所示分割方案分割，希望按系爭土地使用現況分割即如附
      圖乙所示分割方案分割。蓋附圖甲所示分割方案，原告獨
      佔鄰西、南邊道路之土地，分配不公，另依建築技術規則
      第2 章第1 節第2 條規定，私設通路長度大於20公尺，則
      寬度至少需有5 公尺，而附圖甲所示編號T 部分之道路僅
      4 公尺，故該道路附近之土地將無法建築，若退縮建築之
      土地，建築基地深度仍須有8 公尺，更何況須面臨該通路
      之全部土地均退縮，是以寬度不足之問題無法補救，再者
      ，迴車道設於私設通路盡頭，將來建築時恐生爭執，且北
      邊部分土地太過狹長，不利使用，僅原告因多面臨道路，
      無此問題。而若依如附圖乙所示分割方案分割，各共有人
      分得土地深度均足12公尺，且依台灣省畸零地使用規則可
      以寬度補深度之不足，且其中原告分在附圖乙所示編號14
      位置，雖地形不完整，但鄰地彰化縣員林鎮○○○段916
      地號土地乃原告所有，可合併使用，況原告土地之寬度已
      割得一半鄰道路邊之位置，更須犧牲一部份利益，又該分
      割方案使各共有人分得土地較完整，無狹長之問題，且被
      告天○○之房屋部分位於同段902 地號土地上，故將其分
      配於附圖乙編號1 之位置，利於其日後合併解決，較之原
      告將之分為畸零地佳，爰請求依如附圖乙所示分割方案分
      割等語。並聲明：兩造共有系爭土地請求分割為如附圖乙
      所示方案分割。
（四）被告巳○○陳稱：同意分割，同意如附圖乙所示分割方案
      等語，惟未為任何聲明。
（五）被告Ｋ○○○○○○○、Ｊ○、戊○○○○○○、Ｂ○○
      、己○○、天○○、Ｍ○○、午○○、地○○於最後言詞
      辯論期日未到場，據渠等以前辯論陳述如下：
    (一)被告張寶月、Ｊ○、張妤鍹、天○○、午○○、地○○部
      分：同意分割，同意如附圖甲所示分割方案等語。
    (二)被告Ｂ○○、己○○部分：同意分割等語。
    (三)被告Ｍ○○部分：同意分割，同意如附圖乙所示分割方案
      等語。
    (四)惟上開被告均未為任何聲明。
（六）被告Ａ○○、Ｑ○、丑○○、子○○、Ｈ○○、Ｐ○○、
      庚○○、丁○○、宇○○、Ｇ○○、玄○○、壬○○、酉
      ○○、丙○○等7 人、Ｉ○○○等5 人經合法通知，均未
      於言詞辯論期日到場，亦未提出書狀作何聲明或陳述。
三、兩造不爭執之事項：
（一）系爭土地為兩造共有，應有部分比例如附表所示。
（二）對系爭土地土地登記謄本、地籍圖謄本及附圖丙即彰化縣
      員林地政事務所95年3 月28日土地複丈成果圖真正不為爭
      執。
四、得心證之理由：
（一）按各共有人，得隨時請求分割共有物。共有物之分割方法
      ，不能協議決定者，法院得因任何共有人之聲請，命以原
      物分配於各共有人，民法第823 條第1 項及第824 條第2
      項分別定有明文。本件原告主張系爭土地為兩造所共有，
      應有部分比例如附表所示，兩造間就系爭土地並未訂有不
      分割之特約，亦未因物之使用目的而有不能分割之情形，
      經協調分割，無法解決之事實，已據其提出土地登記謄本
      及地籍圖謄本各乙件為憑，核屬相符，亦為到庭之被告所
      不爭執，原告此部分之主張自堪信為真實。
（二）次按因繼承、強制執行、公用徵收或法院之判決，於登記
      前已取得不動產物權者，非經登記，不得處分其物權，民
      法第759 條著有規定。又分割共有物，性質上為處分行為
      ，依民法第759 條規定，共有不動產之共有人中有人死亡
      時，於其繼承人未為繼承登記以前，固不得分割共有物。
      惟上訴人如於本件訴訟中，請求死亡共有人之繼承人辦理
      繼承登記，並合併對繼承人及其餘共有人為分割共有物之
      請求，不但符合訴訟經濟原則，抑與民法第759 條及強制
      執行法第130 條規定之旨趣無違（最高法院69年台上字第
      1012號判例意旨參照）。經查：系爭土地共有人張欲、張
      現、張有乾、張文信先後於9 年2 月9 日、91年7 月28
      日、95年1 月4 日、95年5 月21日死亡，被告Ａ○○等4
      人、Ｌ○○等2 人、丑○○等11人、Ｉ○○○等5 人分別
      為其等法定繼承人，迄未辦理繼承登記，有土地登記謄本
      、繼承系統表及戶籍謄本在卷可稽，足認屬實，則原告起
      訴請求分割系爭土地同時，併請求共有人張欲之繼承人即
      被告Ａ○○等4 人就張欲遺有系爭土地應有部分48分之3
      、共有人張現之繼承人即被告Ｌ○○等2 人就張現遺有系
      爭土地應有部分16分之1 、共有人張有乾之繼承人即被告
      丑○○等11人就張有乾遺有系爭土地應有部分48分之1 及
      共有人張文信之繼承人即被告Ｉ○○○等5 人就張文信遺
      有系爭土地應有部分240 分之4 辦理繼承登記，尚無不合
      ，應准許之。至原告另請求被告丙○○等7 人應就被繼承
      人張窗雨所遺系爭土地應有部分240 分之4 辦理繼承登記
      時，被告丙○○等7 人雖尚未辦理繼承登記，惟嗣後被告
      辛○○、丙○○、Ｃ○○、Ｆ○○已於95年2 月24日以分
      割繼承為原因，就系爭土地辦妥繼承登記，有95年9 月15
      日之土地登記謄本附卷可憑，已如前述，是原告請求渠等
      辦理繼承登記及分割共有物部分，於法不合，應予駁回。
（三）查系爭土地為建地，略呈長方形，西南側臨彰化縣員林鎮
      ○○路○ 段449 巷對外聯絡，其餘部分皆與訴外人所有土
      地相鄰，其使用現狀除附圖丙編號I 所示建物部分，使用
      人應更正為被告天○○，編號D 部分所示建物已於95年4
      月24日拆除外，其餘皆如附圖丙所載等情，為兩造所不爭
      執（被告Ａ○○、Ｑ○、丑○○、子○○、Ｈ○○、Ｐ○○、庚○○、丁○○、宇○○、Ｇ○○、玄○○、壬○○
      、酉○○、丙○○、辛○○、Ｃ○○、Ｆ○○、卯○○、
      未○○、Ｊ○卿、Ｉ○○○、Ｅ○○、Ｄ○○、亥○○、
      戌○○經合法通知未到庭除外），並經本院會同彰化縣員
      林地政事務所測量人員履勘現場屬實，有勘驗筆錄、現場
      略圖及複丈成果圖在卷可憑，應認為真正。
（四）按共有人因共有物分割之方法不能協議決定，而提起分割
      共有物之訴，應由法院斟酌共有物之性質、共有人之意願
      、全體共有人之利益、經濟效用等因素，秉持公平原則，
      而為適當之分配。關於系爭土地之分割方法，原告提出如
      附圖甲所示方案，被告寅○○、申○○提出如附圖乙所示
      方案。經查：
    (一)原告提出如附圖甲所示方案，該方案為曾到庭之被告Ｋ○○○○○○○、Ｊ○、戊○○○○○○、Ｌ○○、天○○
      、黃○○、宙○○、午○○、地○○共10人所同意，而被
      告Ｂ○○、己○○則僅為同意分割之表示，餘共有人即被
      告Ａ○○、Ｑ○、丑○○、子○○、Ｈ○○、Ｐ○○、庚○○、丁○○、宇○○、Ｇ○○、玄○○、壬○○、酉○○、丙○○等7 人、Ｉ○○○等5 人經合法通知，均未到
      庭表示意見，亦未提出書狀作何聲明或陳述，足見渠等對
      分配取得之位置並無特別意見。又依如附圖甲所示方案分
      割後，為避免分割後裏地變成袋地，已預留私設道路，供
      分得裏地之共有人通行之用，且對外與彰化縣員林鎮○○
      路○ 段449 巷相通，無對外聯絡問題，且設有迴車道可供
      車輛迴轉。至被告寅○○、申○○則辯稱：附圖甲所示編
      號T 部分之道路僅4 公尺，故該道路附近之土地將無法建
      築，若退縮建築之土地，建築基地深度仍須有8 公尺，更
      何況須面臨該通路之全部土地均退縮，是以寬度不足之問
      題無法補救，再者，迴車道設於私設通路盡頭，將來建築
      時恐生爭執被告天○○分配取得土地為畸零地云云。惟迴
      車道未必須設於通路盡頭，僅須可供車輛迴轉即可。再編
      號T 道路附近之土地，只須退縮即可建築，況分割在附圖
      甲所示編號T 道路附近之共有人被告Ｉ○○○等5 人、宇
      ○○、玄○○、壬○○對此未並無特別意見。另被告天○○已同意依附圖甲所示方案分割，故無庸為對其不利之認
      定。況各共有人分得之土地地形呈長方形，符合土地經濟
      利用價值，雖部分土地分割後面積較為狹隘，惟此乃因受
      限於原應有部分之比例較少，該共有人復未與他共有人維
      持共有而致，尚難歸咎分割方案之不妥。此外，該方案客
      觀上對各共有人復無不利之處，尚稱妥適。
    (二)被告寅○○、申○○所提附圖乙所示方案，僅被告寅○○
      、Ｍ○○、巳○○、申○○同意，且該方案之私設道路通
      往彰化縣員林鎮○○○段900 地號土地，該土地為訴外人
      所有，對外聯絡即有困難，又該方案原告分得土地地形狹
      長且較不方正，雖鄰地彰化縣員林鎮○○○段916 地號土
      地為原告所有，但該鄰地現作為托兒所之用，無法合併使
      用，對原告日後整體規劃顯較不利。基上，附圖乙所示方
      案既無對外聯絡通路，且較不公允，自礙難採用。
    (三)綜上，本院審酌系爭土地使用現狀、共有人之意願、全體
      共有人之利益等一切情狀，認為系爭土地以附圖甲所示方
      案分割，較屬適當，堪值採用。爰諭知系爭土地之分割方
      法如主文第5 項所示。
五、按分割共有物之分割方法，係屬法院依職權所定，兩造所提
    出之分割方法，係供法院於決定分割方法之參考，是本件原
    告之請求雖有理由，但如由被告負擔全部訴訟費用則顯失公
    平，爰依民事訴訟法第80條之1 規定，命勝訴之原告負擔一
    部分訴訟費用。
據上論結，本件原告之訴為一部有理由，一部無理由，依民事訴
訟法第385 條第1 項前段、第79條、第80條之1 、第85條第1 項
但書、第2 項，判決如主文。
中    華    民    國    95    年    12    月    29    日
                  民事第一庭    法  官  游秀雯
以上正本係照原本作成。
如對判決上訴，應於判決送達後20日內向本院提出上訴狀。
中    華    民    國    95    年    12    月    29    日
                                書記官  張西武
附表：訴訟費用負擔比例
┌──┬────────────┬─────────┐
│編號│     共有人姓名         │原應有部分比例    │
│    │                        │即訴訟費用負擔比例│
├──┼────────────┼─────────┤
│ 1  │Ａ○○、Ｋ○○○○○○○│公同共有48分之3   │
│    │、Ｊ○、戊○○○○○○  │連帶負擔          │
├──┼────────────┼─────────┤
│ 2  │天○○                  │240分之17         │
├──┼────────────┼─────────┤
│ 3  │Ｌ○○、Ｑ○            │公同共有16分之1   │
│    │                        │連帶負擔          │
├──┼────────────┼─────────┤
│ 4  │黃○○                  │48分之1           │
├──┼────────────┼─────────┤
│ 5  │丑○○、子○○、Ｈ○○、│公同共有48分之1   │
│    │Ｂ○○、辰○○、乙○○○│連帶負擔          │
│    │、癸○○、寅○○、Ｐ○○│                  │
│    │、己○○、庚○○        │                  │
├──┼────────────┼─────────┤
│ 6  │Ｍ○○                  │480分之47         │
├──┼────────────┼─────────┤
│ 7  │丁○○                  │240分之4          │
├──┼────────────┼─────────┤
│ 8  │Ｉ○○○、Ｅ○○、Ｄ○○│公同共有240分之4  │
│    │、亥○○、戌○○        │連帶負擔          │
├──┼────────────┼─────────┤
│ 9  │宇○○                  │240分之4          │
├──┼────────────┼─────────┤
│ 10 │巳○○                  │48分之1           │
├──┼────────────┼─────────┤
│ 11 │Ｇ○○                  │48分之1           │
├──┼────────────┼─────────┤
│ 12 │玄○○                  │144分之2          │
├──┼────────────┼─────────┤
│ 13 │宙○○                  │144分之1          │
├──┼────────────┼─────────┤
│ 14 │甲○○                  │1440分之477       │
├──┼────────────┼─────────┤
│ 15 │午○○                  │48分之3           │
├──┼────────────┼─────────┤
│ 16 │地○○                  │48分之3           │
├──┼────────────┼─────────┤
│ 17 │壬○○                  │48分之2           │
├──┼────────────┼─────────┤
│ 18 │酉○○                  │240分之4          │
├──┼────────────┼─────────┤
│ 19 │申○○                  │240分之5          │
├──┼────────────┼─────────┤
│ 20 │辛○○                  │960分之4          │
├──┼────────────┼─────────┤
│ 21 │丙○○                  │960分之4          │
├──┼────────────┼─────────┤
│ 22 │Ｃ○○                  │960分之4          │
├──┼────────────┼─────────┤
│ 23 │Ｆ○○                  │960分之4          │
└──┴────────────┴─────────┘
附圖甲：
彰化縣員林地政事務所95年10月16日土地複丈成果圖。
┌──┬─────┬────────────────┐
│編號│面積（平方│分得人姓名                      │
│    │公尺）    │                                │
├──┼─────┼────────────────┤
│ A  │106.34    │天○○                          │
├──┼─────┼────────────────┤
│ B  │138.68    │地○○                          │
├──┼─────┼────────────────┤
│ C  │138.68    │午○○                          │
├──┼─────┼────────────────┤
│ D  │50.84     │天○○                          │
├──┼─────┼────────────────┤
│ E  │217.28    │Ｍ○○（複丈成果圖誤載為張酒泗，│
│    │          │應予更正）                      │
├──┼─────┼────────────────┤
│ F  │46.23     │申○○                          │
├──┼─────┼────────────────┤
│ G  │36.98     │酉○○                          │
├──┼─────┼────────────────┤
│ H  │138.68    │Ｌ○○、Ｑ○公同共有取得。      │
├──┼─────┼────────────────┤
│ I  │138.68    │Ａ○○、張寶月、Ｊ○、張妤鍹公同│
│    │          │共有取得。                      │
├──┼─────┼────────────────┤
│ J  │46.23     │丑○○、子○○、Ｈ○○、Ｂ○○、│
│    │          │辰○○、乙○○○、癸○○、寅○○│
│    │          │、Ｐ○○、己○○、庚○○公同共有│
│    │          │取得。                          │
├──┼─────┼────────────────┤
│ K  │15.41     │宙○○                          │
├──┼─────┼────────────────┤
│ L  │698.57    │甲○○                          │
├──┼─────┼────────────────┤
│ M  │447.47    │道路，由兩造各按其原應有部分比例│
│    │          │繼續維持共有。                  │
├──┼─────┼────────────────┤
│ N1 │9.25      │丙○○                          │
├──┼─────┼────────────────┤
│ N2 │9.25      │辛○○                          │
├──┼─────┼────────────────┤
│ N3 │9.24      │Ｃ○○                          │
├──┼─────┼────────────────┤
│ N4 │9.24      │Ｆ○○                          │
├──┼─────┼────────────────┤
│ O  │36.98     │丁○○                          │
├──┼─────┼────────────────┤
│ P  │36.98     │Ｉ○○○、Ｅ○○、Ｄ○○、亥○○│
│    │          │、戌○○公同共有取得。（複丈成果│
│    │          │圖誤載為張文信，應予更正）      │
├──┼─────┼────────────────┤
│ Q  │36.98     │宇○○                          │
├──┼─────┼────────────────┤
│ R  │30.83     │玄○○                          │
├──┼─────┼────────────────┤
│ S  │92.46     │壬○○                          │
├──┼─────┼────────────────┤
│ T  │109.37    │道路，由兩造各按其原應有部分比例│
│    │          │繼續維持共有。                  │
├──┼─────┼────────────────┤
│ U  │46.23     │黃○○                          │
├──┼─────┼────────────────┤
│ V  │46.23     │Ｇ○○                          │
├──┼─────┼────────────────┤
│ W  │46.23     │巳○○                          │
├──┼─────┼────────────────┤
│ X  │36.46     │甲○○                          │
└──┴─────┴────────────────┘


司法院資訊處製作；財團法人民間司法改革基金會備份。
